臺灣臺南地方法院民事判決
111年度建字第43號
原      告  雄進鋼構股份有限公司

法定代理人  趙春發  
訴訟代理人  顏宏斌律師
被      告  圓安營造工程股份有限公司

法定代理人  許原哲  
上列當事人間請求給付工程款事件，本院民國111年10月3日言詞
辯論終結，判決如下：
    主    　文
被告應給付原告新臺幣1,075,393元，及自民國111年3月22日起
至清償之日止，按週年利率百分之5計算之利息。
訴訟費用由被告負擔。
本判決於原告以新臺幣358,000元供擔保後，得假執行。但被告
如以新臺幣1,075,393元為原告預供擔保，得免為假執行。
    事實及理由
一、原告起訴主張：被告向訴外人沅皜光電科技股份有限公司（
    下稱沅皜公司）承攬廠辦新建工程，並將其中鋼構工程（下
    稱系爭工程）發包予伊，兩造於民國108年5月3日簽訂「工
    程承攬合約」（下稱系爭承攬契約），伊已施作完成，並經
    沅皜公司於109年12月31日驗收完成，依系爭承攬契約第5條
    第2項被告應以票期30日之支票一次付清保留款新臺幣(下同
    )1,075,393元，經伊以通訊軟體向被告之法定代理人許原哲
    請求被告給付，被告置之不理，另於111年3月11日以律師函
    函催被告於文到7日內給付，該函於同年月14日送達被告，
    詎被告竟交付票載發票日為114年4月26日之支票，違反上開
    約定，自不生清償效力，被告自111年3月22日起已遲延給付
    ，爰依系爭承攬契約約定，請求被告如數給付等語。並聲明
    ：㈠被告應給付原告1,075,393元，及自111年3月22日起至清
    償日止，按週年利率5%計算之利息；㈡願供擔保，請准宣告
    假執行。
二、被告抗辯：依系爭承攬契約約定保留款於驗收後才付款，系
    爭工程尚未驗收，自無庸付款等語，資為抗辯。並聲明：㈠
    原告之訴駁回；㈡如受不利判決，願供擔保，請准免予假執
    行。 
三、原告主張被告向沅皜公司承攬廠辦新建工程，將系爭工程發
    包予原告，並於108年5月3日簽訂系爭承攬契約，原告已施
    作完成，並經沅皜公司驗收完成，被告尚有保留款1,075,39
    3元未給付等情，為被告所不爭執，應認為真實。至原告主
    張被告應給付前開保留款，則為被告否認，並以前揭情詞置
    辯，是本件之爭點在於系爭承攬契約第5條付款辦法第⑵項「
    保留款10%，當構件全數吊裝完成時，並經由甲方（即被告
    ）驗收後一次付清（票期30天）」之約定，所謂「驗收」之
    性質為何？原告據以請求被告給付，有無理由？
四、得心證之理由：
  ㈠民法所謂條件，係當事人以將來客觀上不確定事實之成就或
    不成就，決定法律行為效力之發生或消滅之一種附款。倘當
    事人就既已存在之債務，約定於預期不確定事實發生時履行
    ，則為清償期之約定，而非條件。又倘定作人已占用工作物
    ，並進而使用該工作物，應視為承攬人完成之工作部分已經
    完成驗收程序，而進入瑕疵擔保範圍，承攬人就其完成並已
    交付使用之部分工程，得請求對待給付之報酬，否則一方面
    賦予定作人先行受領工作物之利益，另方面又允許定作人以
    工程品質有瑕疵，執以未完工或未完成驗收爭議，而拒絕給
    付報酬，自難謂公允。　
  ㈡兩造於系爭承攬契約第5條付款辦法第⑵項約定「保留款10%，
    當構件全數吊裝完成時，並經由甲方（即被告）驗收後一次
    付清（票期30天）」，保留款固應於被告驗收後給付，惟此
    約定係就已生效之系爭承攬契約，約定以「驗收」之不確定
    事實到來，為交付定作物及承攬報酬之清償期，而非以前開
    事實之發生，為系爭承攬契約（法律行為）生效之停止條件
    。被告雖辯稱系爭工程尚未驗收，無庸給付保留款云云。惟
    查沅皜公司民事陳報狀已載明被告承攬該公司廠辦新建工程
    業已竣工，已給付工程款完畢，無留保固款等語，並檢附完
    工驗收證明書、尾款給付證明及工程給付紀錄等件（本院卷
    第185-192頁），依沅皜公司所提資料，最後一筆1,000,000
    元為「驗收完成再付款」之應付款，已於109年12月31日匯
    款予被告，是原告主張系爭工程已由業主即沅皜公司在109
    年12月31日驗收完成，自可採信。而被告係向沅皜公司承攬
    該公司廠辦新建工程，系爭工程為廠辦新建工程之一部，被
    告既可將廠辦新建工程交予沅皜公司驗收、使用，可知原告
    於更早之前已將系爭工程交付予被告，被告亦已確認系爭工
    程之品質已達交付沅皜公司之標準，始將廠辦新建工程交付
    沅皜公司驗收，否則應要求原告提出改善計劃或對原告提出
    扣款之主張；又沅皜公司在109年12月31日已完成廠辦新建
    工程驗收，並認合格，迄原告於111年3月11日以律師函函催
    被告時業已逾1年，依系爭承攬契約第10條約定「本工程（
    即系爭工程）自業主（即沅皜公司）驗收合格之日起，由乙
    方（即原告）負責保固壹年，...」（本院卷第95頁），沅
    皜公司就系爭工程未對被告主張保固責任，被告亦未提出在
    保固期內，系爭工程有何原告應負之保固責任發生，依上開
    說明，被告自不得拒絕給付工程款。是原告請求請求被告給
    付保留款1,075,393元，應屬有據。再依系爭承攬契約第5條
    付款辦法第⑵項保留款付款方式由被告以票期30天之方式一
    次付清，原告早於111年1月24日以通訊軟體向被告法定代人
    許原哲請款（本院卷第29頁），依上開約定，被告應於月結
    30天即111年2月23日前給付，是原告請求被告自遲延給付後
    之111年3月22日起至清償日止之法定遲延利息，應屬有據
五、綜上所述，原告依系爭承攬契約第5條第⑵項約定，請求被告
    給付1,075,393元，及自111年3月22日起至清償日止，按週
    年利率5%計算之利息，為有理由，應予准許。併依民事訴訟
    法第78條規定諭知訴訟費用由被告負擔。 
六、兩造均陳明願供擔保，聲請宣告假執行及免為假執行，經核
    原告勝訴部份，與法律規定相符，爰酌定相當之擔保金額，
    予以准許。　　
七、本件事證已臻明確，兩造其餘之攻擊或防禦方法及提出之證
    據，經本院斟酌後，認為均不足以影響本判決之結果，爰不
    逐一論駁，併此敘明。
八、據上論結，本件原告之訴為有理由，判決如主文。
中　　華　　民　　國　　111 　年　　10　　月　　27　　日
                  民事第一庭  法 官  施介元          
以上正本係照原本作成。 
如不服本判決，應於送達後20日內，向本院提出上訴狀並表明上
訴理由（須附繕本）。如委任律師提起上訴者，應一併繳納上訴
審裁判費。
中　　華　　民　　國　　111 　年　　10　　月　　27　　日
                              書記官  曾怡嘉